【裁判字號】    89,易,204
【裁判日期】    890421
【裁判案由】    竊盜
【裁判全文】
臺灣臺南地方法院刑事判決                          八十九年度易字第二四號
    公  訴  人  臺灣臺南地方法院檢察署檢察官
    被      告  辛○○
右列被告因竊盜案件，經檢察官提起公訴（八十八年度偵緝字第一一九四號），本院
判決如左：
    主  文
辛○○竊盜，累犯，處有期徒刑貳年。
    事  實
一、辛○○於民國八十三年間，曾犯竊盜罪，經本院判處有期徒刑一年四月，併宣告
    於刑之執行前強制工作三年確定，於八十七年二月二十一日執行徒刑完畢，仍不
    知悔改，又意圖為自己不法之所有，於八十八年九月二十三日下午七時許，在臺
    南縣左鎮鄉鎮一九一號土地附近農舍內，徒手竊取丙○○所有之除草機、耕
    農機各一部，鉸鏈一條。得手後將前開物品藏於臺南縣左鎮鄉中正村六三號廢棄
    房屋內，並於同月二十四日上午十一時四十分許，在臺南縣左鎮鄉光榮國小前，
    以低價兜售贓物時，為警查獲。
二、案經臺南縣警察局新化分局報告臺灣臺南地方法院檢察署檢察官偵查起訴。
    理  由
一、訊據被告辛○○於警、偵訊中，對於右揭時地竊取丙○○所有之除草機、耕農機
    、鉸鏈等物之事實供承不諱，經核與被害人丙○○指訴失竊之情節，以及證人即
    查獲被告之臺南縣永康分局刑事組員警戊○○於本院所述查獲情節相符，且有贓
    物認領保管單一紙在卷可憑，被告上開自白應堪信為真實。被告嗣後雖於本院審
    理時翻異前詞，否認有何竊盜犯行，辯稱伊曾於臺南縣左鎮鄉中正村六三之三號
    前撿拾蝸牛時，看到一台耕農機放置該處，其後伊在光榮國小附近等候一名為「
    郭榮泰」之友人一同前往喝酒時，有警察前來問伊東西放在何處，因伊印象中曾
    見過該除草機、耕農機、鉸鏈等物，遂帶領警察前往取出云云。經查，被告於警
    訊中，業已詳細陳述伊於八十八年九月二十三日在前開土地農舍內，竊取耕農機
    等物，其後將該機具藏在臺南縣左鎮鄉中正村六三號廢棄空屋內，伺機以低價賣
    出脫手等情，次於偵訊中又坦承係因沒有錢始竊取前開物品，則被告於本院審理
    時更易前詞，其供詞前後乃有矛盾，須進一步調查事證以認定事實；經本院質諸
    本院供詞為何與警、偵訊有所出入，被告則答稱係因害怕所以才承認云云，然被
    告前已有數次前案記錄，此有臺灣高等法院被告全國前案記錄在卷可佐，應認被
    告對於偵審程序並非陌生，且於偵訊中，並無以強暴脅迫方式取供之可能，則被
    告竟因害怕而自甘坦承犯行，已與常情顯然不符，被告於本院辯詞之證明力已有
    不足。其次，被告先於本院初訊時，提出「郭榮泰」作為不在場證明（本院八十
    九年一月六日訊問筆錄），次供稱該友人姓名係「甲○○」、住「臺南縣左鎮鄉
    光榮村七十八之一號」（本院八十九年一月十九日訊問筆錄），經本院依前開地
    址傳訊，則以查無此村號遭退回，其後被告則改稱該「甲○○」詳細地址伊並不
    知道（本院八十九年二月十一日訊問筆錄），經本院函調「甲○○」口卡片，又
    經臺南縣警察局函覆以並無該人口卡片及遷出卡索引卡，有該警察局八十九年三
    月七日（八九）南縣警戶字第一四四六七號函存卷可參，被告旋又改稱「甲○○
    」全家住在桃園云云（本院八十九年三月十七日訊問筆錄），後因本院無法尋得
    該「甲○○」，乃又辯稱八十八年九月二十三日伊係於「甲○○」家中與朋友飲
    酒，另有一「林春榮」在場云云，惟本院依址傳訊又因該址查無此人遭退回，被
    告遂又改稱該友人名為「丁○○」，惟對該「丁○○」之送達仍因查無此人而退
    回，被告對於其友人之姓名、住所一再反覆，辯詞更無可採，本件事證已臻明確
    ，被告犯行堪以認定。
二、核被告意圖為自己不法之所有，而竊取他人之財物，所為係犯刑法第三百二十條
    第一項竊盜罪。又被告前於八十三年間，因犯竊盜罪，經本院判處有期徒刑一年
    四月，併宣告於刑之執行前強制工作三年確定，於八十七年二月二十一日執行徒
    刑完畢，有臺灣高等法院被告全國前案記錄表在卷可按，其於五年之內再犯本件
    有期徒刑以上之罪，為累犯，應依法加重其刑。爰審酌被告已有數度竊盜記錄，
    素行不良；被告因打電動玩具花費甚大，遂行竊以販賣贓物得款之犯罪目的；所
    竊取之除草機、耕農機、鉸鏈等共價值約新臺幣（下同）三萬六千元，被告因此
    所得利益與被害人所生危害；以及被告犯罪後一再飾詞狡辯，意圖拖延、誤導本
    院審理程序，犯罪後態度惡劣等一切情狀，量處如主文所示之刑，以資懲儆。
三、公訴意旨以被告一再觸犯竊盜罪，所得均供己花用，甚至有犯罪之習慣，顯見自
    我改造能力不足而有犯罪之習慣並有再犯之虞，聲請依竊盜犯贓物犯保安處分條
    例第三條第一項第一款宣告於刑之執行前令入勞動場所強制工作三年，且不得以
    保護管束代之。按前開竊盜犯贓物犯保安處分條例第三條第一項第一款規定，須
    由法院審酌一切情狀，依循比例原則衡量被告有無交付強制工作之必要後而為裁
    量，非被告有犯罪習慣者即須宣告強制工作處分。經查，被告雖曾數度因竊盜案
    經法院判處有期徒刑，並於八十三年九月二十九日，經本院認定被告有犯罪之習
    慣而宣告強制工作三年，有臺灣高等法院被告全國前案記錄表在卷可稽，且被告
    於八十七年二月二十一日執行徒刑完畢後，旋即於八十八年九月二十三日再犯本
    件竊盜罪，足認被告並無因徒刑及強制工作處分而有所悛悔，然被告所犯本件竊
    盜罪，業據本院從重量處徒刑，已如上述，本院因認前開徒刑之執行已足作為矯
    治被告工具，而無另行宣告強制工作之必要。
四、公訴意旨另以：被告基於概括犯意，意圖為自己不法之所有，連續於（一）八十
    八年三月二十八日下午一時二十分許，在臺南縣左鎮鄉葛瑪葛居寺廣場，以客觀
    上具有危險性之鐵鎚，敲破己○○所有車牌Ｄ五－四○二九號自用小客車之車窗
    玻璃，竊取車內之行動電話一支、手提袋一只；（二）於八十八年四月十三日下
    午九時五分許，持客觀上具有危險性之鐵橇，橇開位於臺南縣左鎮鄉中正村十一
    號「左鎮鄉農會供銷部」鋁窗，入內竊取辦公室內乙○○所有之一萬五千元，因
    認被告涉有刑法第三百二十一條第一項之加重竊盜罪嫌。按犯罪事實，應依證據
    認定之，無證據不得推定其犯罪事實，又不能證明被告犯罪者，應諭知無罪之判
    決，且被告之自白，不得作為有罪判決之唯一證據，仍應調查其他必要之證據，
    以察其是否與事實相符，刑事訴訟法第一百五十四條、第三百零一條第一項、第
    一百五十六條第二項分別定有明文。公訴意旨認被告涉有前開連續加重竊盜犯行
    ，係以被告於偵查中之自白，以及被害人己○○、乙○○所述被害情節等作為所
    憑之論據，訊據被告於本院審理時則否認有何竊盜犯行，辯稱八十八年四月十三
    日當天，伊在伯父庚○○家看電視云云。經查，證人即被告之伯父庚○○於本院
    審理時，因年事已高且有重聽無法理解庭訊問題，其陳述並不足作為認定事實之
    基礎；而被害人己○○、乙○○於警訊中所述被害情節，均僅及於財物遭竊與損
    失程度，對於係遭何人竊盜，則未有何指認，是前開二位被害人之陳述亦不能作
    為被告行竊之積極證據；至於被告雖於警、偵訊中坦承該二件加重竊盜犯行，然
    被告既事後於本院審理時翻異前詞，即不能遽以認定被告自白犯行，退一步言，
    縱使認定被告於本院審理時之辯詞不足採，除被告前引自白外，復無其他積極證
    據足供補強，揆諸首開刑事訴訟法第一百五十六條第二項規定，亦不能僅以被告
    曾自白犯罪，即為被告有罪之判決，綜上所述，應認被告犯罪不能證明，惟公訴
    人認被告前開加重竊盜犯行，與上揭論罪科刑部份犯行，有連續犯之裁判上一罪
    關係，爰不另為無罪之諭知。
據上論斷，應依刑事訴訟法第二百九十九條第一項前段，刑法第三百二十條第一項、
第四十七條，罰金罰鍰提高標準條例第一條前段，判決如主文。
本案經檢察官羅瑞昌到庭執行職務。
中    華    民    國      八十九    年      四        月      二十一    日
                              臺灣臺南地方法院刑事第四庭
                                      法  官  吳  坤  芳
右正本證明與原本無異。
如不服本判決，應於判決送達後十日內向本院提出上訴狀( 應附繕本 )。
                                      書記官  馬  愛  君
中    華    民    國      八十九    年      四        月      二十一    日
附錄本案論罪科刑法條全文：
刑法第三百二十條第一項：意圖為自己或第三人不法之所有，而竊取他人之動產者，
                        為竊盜罪，處五年以下有期徒刑、拘役或五百元以下罰金
                        。


司法院資訊處製作；財團法人民間司法改革基金會備份。
